【裁判字號】    92,易,1302
【裁判日期】    921215
【裁判案由】    竊盜等
【裁判全文】
臺灣桃園地方法院刑事判決                        九十二年度易字第一三二號
    公  訴  人  臺灣桃園地方法院檢察署檢察官
    被      告  丙○○
                丁○○
右列被告因竊盜等案件，經檢察官提起公訴（九十二年度偵字第七一六七號），本院
判決如左：
    主  文
丙○○共同連續攜帶兇器竊盜，累犯，處有期徒刑壹年陸月，扣案之鑰匙、扳手、黑
柄及紅柄六角扳手各壹支、六角扳手參支、偽造車牌號碼「九Ｍ─二０二九」、「Ｚ
九─一七二七」自用小客車車牌各貳面均沒收；又共同偽造公印文，累犯，處有期徒
刑參月，扣案偽造之「甲○○」、「黃韋福」國民身分證各壹張（含偽造之「內政部
印」公印文各壹枚）均沒收；應執行有期徒刑壹年捌月，扣案之鑰匙、扳手、黑柄及
紅柄六角扳手各壹支、六角扳手參支、偽造車牌號碼「九Ｍ─二０二九號」、「Ｚ九
─一七二七號」自用小客車車牌各貳面、偽造之「甲○○」、「黃韋福」國民身分證
各壹張（含偽造之「內政部印」公印文各壹枚均沒收。
丁○○共同連續攜帶兇器竊盜，處有期徒刑壹年，扣案之鑰匙、扳手、黑柄及紅柄六
角扳手各壹支、六角扳手參支、偽造車牌號碼「九Ｍ─二０二九」、「Ｚ九─一七二
七」自用小客車車牌各貳面均沒收；又共同偽造公印文，處有期徒刑貳月，扣案偽造
之「黃韋福」國民身分證壹張（含偽造之「內政部印」公印文壹枚）沒收。應執行有
期徒刑壹年壹月，扣案之鑰匙、扳手、黑柄及紅柄六角扳手各壹支、六角扳手參支、
偽造車牌號碼「九Ｍ─二０二九」、「Ｚ九─一七二七」自用小客車車牌各貳面、偽
造之「黃韋福」國民身分證壹張（含偽造之「內政部印」公印文壹枚）均沒收。
    事  實
一、丙○○曾因違反肅清煙毒條例案件，於民國八十五年四月五日，經本院判處有期
    徒刑三年二月，同年六月二十一日確定，嗣執行中於八十七年二月十八日假釋出
    獄，迄於八十八年十月十七日假釋期滿，假釋未經撤銷，所處有期徒刑以已執行
    完畢論。詎尚不知悔改，復與丁○○基於共同行使偽造車牌之概括犯意聯絡，於
    九十一年十二月底某日，以新台幣（下同）二萬元之代價，共同向姓名、年籍均
    不詳，綽號「小馬」之成年男子，購買該成年男子在不詳時、地所偽造之車牌共
    四面，擬待日後懸掛在贓車上使用，俾免遭警循線查緝，談妥後，丙○○隨基於
    意圖為自己不法所有及毀損之概括犯意，首與該綽號「小馬」之成年男子基於共
    同之犯意聯絡，在如附表編號一所示之行竊時間、行竊地點，以如附表編號一所
    示之行竊方法，共同竊取車牌號碼Ｚ五─七０三０號（起訴書誤載為五Ｚ─七０
    三０號）之紫色ＭＡＲＣＨ自用小客車，並損壞該車車門鎖，足以生損害於庚○○，後由該綽號「小馬」之成年男子，將該竊得之自用小客車原車牌拆卸棄置在
    新店山區，依約交付而改掛偽造之車號Ｚ九─一七二七號車牌二面，並將偽造之
    九Ｍ─二０二九號車牌二面置於該車行李廂內，再交由丙○○駕駛該車，至台北
    縣中和市國道三號高速公路中和交流道下附近與在該處等候之丁○○會合。而丁○○明知丙○○所駕駛改掛偽造車號Ｚ九─一七二七號車牌之紫色ＭＡＲＣＨ自
    用小客車，係丙○○與該綽號「小馬」之成年男子共同竊取，並懸掛偽造車牌之
    贓車，竟仍予以收受，駕駛該車搭載丙○○返回桃園予以共同行使之，並以該車
    充作其等日後共同行竊之作案交通工具。備妥就緒後，丙○○即承續既有之上開
    犯意與亦具有意圖為自己不法所有之概括犯意聯絡及毀損故意之丁○○，基於共
    同之犯意聯絡，駕駛上開紫色ＭＡＲＣＨ自用小客車，於如附表編號二、三所示
    之行竊時間、行竊地點，以如附表編號二、三所示之行竊方法，連續共同竊取如
    附表編號二、三所示之自用小客車，並損壞如附表編號三所示自用小客車防盜器
    ，足以生損害於呂美蓮及戊○○，此期間，為免遭警查緝，並以將其等所購得上
    開九Ｍ─二０二九號及Ｚ九─一七二七號之偽造車牌，持用丙○○所有之扳手一
    支，先後換掛在竊得之上開紫色ＭＡＲＣＨ自用小客車上之方式，連續共同行使
    該偽造之上開自用小客車車牌。右陳多次行使偽造車牌之舉，均足生損害於監理
    機關對於汽車車牌核發、車籍管理作業之正確性、警察機關刑案偵辦作業及偽造
    車號Ｚ九─一七二七號、九Ｍ─二０二九號車牌之真正車主周詩萍、乙○○○。
三、丙○○、丁○○復因其等因案通緝中，為掩飾其等通緝犯身分，逃避警方追緝，
    復均另行起意，並與該綽號「小馬」之成年男子，基於偽造公印文及偽造國民身
    分證之犯意聯絡，提供其等之個人照片，以每張五千元之代價，於九十一年十二
    底某日，由丙○○出面將其與丁○○之相片，持交該姓名年籍均不詳，綽號「小
    馬」之成年男子，由該成年男子在不詳時、地，利用印刷方式偽造印妥「內政部
    印」公印文之自製國民身分證空白格式二張，在分別填製「甲○○」、「黃韋福
    」之姓名、年籍等資料，並各黏貼丙○○、丁○○相片之方法，偽造「甲○○」
    、「黃韋福」名義之國民身分證各一張，寄送至國道一號高速公路新屋交流道附
    近之某野雞車車站，囑丙○○前去該處領取，丙○○再將偽造之「黃韋福」國民
    身分證一張持交丁○○收執，均足以生損害於內政部、戶政機關對於國民身分證
    核發管理之正確性及甲○○、黃韋福。嗣經警據報後，於九十二年四月九日下午
    一時三十分許，在桃園縣平鎮市宋屋里居易四區一號前，為警當場查獲丙○○、
    丁○○駕駛上開改掛偽造九Ｍ─二０二九號車牌之紫色ＭＡＲＣＨ贓車，並分別
    在該贓車內查獲均為丙○○所有，供其等本件竊盜犯罪所用之鑰匙、黑柄及紅柄
    六角扳手各一支、供竊盜犯罪預備所用之六角扳手三支；供其等本件行使偽造特
    種文書犯罪所用之扳手一支、車號九Ｍ─二０二九號及Ｚ九─一七二七號偽造車
    牌各二面；以及在丙○○、丁○○身上分別起出其等分別因偽造特種文書犯罪所
    得之偽造「甲○○」、「黃韋福」國民身分證各一張。
四、案經被害人庚○○及戊○○訴由桃園縣政府警察局中壢分局報請臺灣桃園地方法
    院檢察署檢察官偵查起訴。
    理  由
一、訊據被告丁○○矢口否認上開竊盜、行使偽造車牌及贓物等犯行，辯稱：並未與
    被告丙○○共同行竊，亦不知被告丙○○所交付駕駛之上開紫色ＭＡＲＣＨ自用
    小客車車牌所懸掛之車牌為偽造，亦不知為贓車云云；被告丙○○則坦承涉有上
    開行使偽造車牌、如附表編號一、二、三所示之竊盜犯行，然辯稱：如附表編號
    二、三所示之竊盜犯行則係其單獨所為，被告丁○○並未參與云云。然查：
  (一)右揭犯罪事實業據被告丙○○於警訊時及偵查中坦承：扣案偽造之九Ｍ─二０二
    九號、Ｚ九─一七二七號車牌各二面，係其與被告丁○○於九十一年底某日以電
    話與姓名、年籍均不詳，綽號「小馬」之成年男子坦妥以每副偽造車牌二面一萬
    元，共計二萬元代價共同購買，再由該綽號「小馬」之成年男子在與其共同竊得
    如附表編號一所示車牌號碼Ｚ五─七０三０號之紫色ＭＡＲＣＨ自用小客車後，
    依約將偽造Ｚ九─一七二七號車牌二面懸掛在該贓車上，並將偽造九Ｍ─二０二
    九號車牌二面置於該車行李廂內，交付被告丙○○，用以駕駛贓車換掛之用。至
    其與被告丁○○為警查獲時，所駕駛原車號Ｚ五─七０三０號，業遭改掛九Ｍ─
    二九二０號偽造車牌之紫色ＭＡＲＣＨ自用小客車，則係其與該綽號「小馬」之
    成年男子，於附表編號一所示之行竊時間、地點、方法共同竊取後，由該綽號「
    小馬」之成年男子，換掛偽造Ｚ九─一七二七號車牌後，交由其駕駛至台北縣中
    和市國道三號高速公路中和交流道下附近，與被告丁○○會合，交由被告丁○○
    駕駛後，二人並以該部贓車充為作案工具，先後於如附表編號二、三所示之行竊
    時間、地點、方法，共同竊取如附表編號二、三所示之自用小客車等語在卷（偵
    查卷第一五頁背面、第一六頁；第八九頁、第九０頁背面），核與被告丁○○於
    警訊時供稱：「Ｚ五─七０三０號自用小客車是丙○○及綽號「小馬」二人於九
    十一年十二月底一起前往台北新店市，地點不清楚，小馬動手偷，而我在中和交
    流道等，然後由我開該車載丙○○回平鎮現住地，小馬回台北，車牌是小馬拔去
    丟在新店山區（詳細地點我不知道），經我開回時該車車牌已懸掛Ｚ九─一七二
    七號‧‧‧」、「因怕被警察查獲，所以用四面車牌來互換，該四面車牌是以新
    台幣二萬元向綽號小馬買來的，這四面車牌都是小馬說他偽造，如何偽造他沒說
    。」、「九十二年二月底（詳細日期忘記了）我與丙○○有駕駛該贓車前往中壢
    市太子社區（經查中壢市○○○街與龍池路口）偷乙部Ｇ七─０三七八號ＮＩＳ
    ＳＡＮ廠牌自用小客車‧‧‧」、「發現只有Ｇ七─０三七八號車，旁邊都是貨
    車遮住該車，就由丙○○持六角扳手下去硬開車門鎖後再發動電源，我留在Ｚ五
    ─七０三０號贓車上把風‧‧‧」、「（九十二年三月十三日六時二十八分許你
    有無與丙○○駕駛懸掛Ｚ九─一七二七號贓車前往平鎮市○○路一五二之二號前
    竊取乙部Ｌ九─五三三０號自小客車？）有的，當時由我開Ｚ五─七０三０號贓
    車懸掛Ｚ九─一七二七號車牌前往，由丙○○下車以六角扳手撬開車門，正要偷
    車被車主發現要抓丙○○，然後我們就逃離現場。」（偵查卷第二四頁背面、第
    二五頁、第二六頁背面）及偵查中供述：「（你是否有去偷該車〈指編號二即Ｇ
    七─０三七八號自用小客車〉？）有，但我和章將車賣給阿猴後的事我就不知道
    。」（偵查卷第八二頁背面）等情相符，復經告訴人庚○○、戊○○及被害人己○○於警訊時分別指陳在卷，且經被告丙○○於本院審理時坦承其將竊得如附表
    編號二所示之ＣＥＦＩＲＯ自用小客車，交付姓名年籍均不詳綽號「阿猴」之成
    年男子時，該成年男子所交付約八千元或一萬元代價中，被告丁○○分得四千元
    或五千元等語在卷（本院卷第六０頁），是以被告丙○○當時因案通緝中，亟需
    金錢供其逃亡花用之情形下，如被告丁○○未參與共同行竊，被告丙○○斷無甘
    將其因交付該車予綽號「阿猴」成年男子所得之八千元或一萬元贓款，與被告丁○○對分花用之理，而被告丁○○既明知其與被告丙○○所駕駛之紫色ＭＡＲＣ
    Ｈ自用小客車，先後換掛偽造九Ｍ─二０二九號及Ｚ九─一七二七號車牌，係為
    避免警方查緝，則被告丁○○縱使至愚，亦無不知該車為來路不明贓車之可能，
    據此，足徵被告丁○○上開所辯顯係事後卸責之詞，不足採信，被告丙○○辯稱
    如附表編號二、三所示之竊盜犯行則係其單獨所為，被告丁○○並未參與云云，
    亦係迴護被告丁○○之詞，亦無可採。
  (二)至被告丙○○、丁○○於警訊時指稱證人辛○○即係該綽號「小馬」之成年男子
    一節，雖據被告丙○○、丁○○於本院審理時供承到庭之證人辛○○並非該綽號
    「小馬」之成年男子，其等於警訊時係因證人辛○○口卡片上之相片與該綽號「
    小馬」之成年男子樣貌有幾分神似，即隨意逕予指認等語屬實（本院卷第五十頁
    ），並經證人辛○○於本院審理時證稱渠非被告丙○○、丁○○所指綽號「小馬
    」之成年男子等語在卷（第四八頁、第四九頁），惟被告丙○○、丁○○於警訊
    時確有主動供出名為「辛○○」綽號「小馬」之成年男子，始經警進一步調出籍
    設台中，而非桃園轄區列檔之證人辛○○口卡相片供其等指認等情，亦經證人劉
    志明即桃園縣警察局中壢分局刑事組警員於本院審理時證稱無訛（本院卷第七五
    頁、第七六頁），是被告丙○○、丁○○嗣於本院審理時改稱其僅有於警訊時供
    稱另有一共犯為綽號「小馬」之成年男子，未指明該人名為「辛○○」云云，顯
    與事實不符，要無可採，而其等警訊筆錄中就指認證人辛○○即係該綽號「小馬
    」之成年男子部分，固因其等二人指認態度過於草率，錯將證人辛○○看為該名
    綽號「小馬」之成年男子，而有所誤認，然據此足徵被告丙○○、丁○○警訊中
    之供述，均係出於其等自由意思所為，且不影響其等警訊筆錄除此之外其他供述
    之證據能力及證明力。
  (三)又扣案車號九Ｍ─二０二九號及Ｚ九─一七二七號各二面，經函送交通部公路總
    局高雄區監理所屏東監理站及新竹區監理所中壢監理站，分別轉交承製上開車牌
    之宏忠實業有限公司及運圓工業有限公司鑑定結果，九Ｍ─二０二九號車牌字模
    、烤漆印刷方式及孔徑製作，均與真牌不符，而Ｚ九─一七二七號車牌之字跡、
    底色漆、四周Ｒ角度及四孔洞毛頭，亦均與車牌不符，確均為偽造車牌，亦有交
    通部公路總局高雄區監理所屏東監理站九十二年六月二十三日高監屏字第０九二
    ００一三六八五號函、新竹區監理所中壢監理站九十二年六月二十日竹監壢字第
    ０九二００一０二一一號函、宏忠實業有限公司九十二年六月二十七日宏字第０
    六二七號函及運圓工業有限公司九十二年六月二十三日運字第九二０六二三０三
    號函各一份附卷可佐。而汽車牌照係為公路監理機關所發給，固具有公文書性質
    ，惟依道路交通安全規則第十二條規定，汽車牌照僅為行車之許可憑證，由汽車
    所有人向公路監理機關申請登記，檢驗合格後發給之，此項行車許可證，自屬刑
    法第二百十二條所列特許證之一種，其等以每副一萬元之代價，購買車號九Ｍ─
    二０二九號及Ｚ九─一七二七號之偽造車牌各二面後，將之換掛在竊得之上開紫
    色ＭＡＲＣＨ自用小客車上之方式，行使上開偽造車牌，並以該車作為二人共同
    行竊時所駕駛之交通工具，藉此逃避警方查緝，顯足以生損害於監理機關對於汽
    車車牌核發、車籍管理作業之正確性、警察機關刑案偵辦作業及偽造車號Ｚ九─
    一七二七號、九Ｍ─二０二九號車牌之真正車主周詩萍、乙○○○。
  (四)此外，並有贓物領據、桃園縣警察局車輛車牌尋獲電腦輸入單、車輛協尋電腦輸
    入單及車輛竊盜、車牌失竊資料個別查詢報表─查詢車輛認可資料各一份及查獲
    照片八張在卷可稽，被告丁○○明知被告丙○○所交付駕駛之上開紫色ＭＡＲＣ
    Ｈ自用小客車，係被告丙○○與綽號「小馬」之成年男子所共同竊取而來之贓車
    ，仍予以收受使用，並在該部贓車輪流換掛車號九Ｍ─二０二九號及Ｚ九─一七
    二七號之偽造車牌，供作其等行竊之交通工具，以由被告丁○○駕駛該車搭載被
    告丙○○，在被告丙○○下車下手行竊時，駕車在旁把風接應之方式，共同為如
    附表編號二、三所示之竊盜犯行甚明，被告丙○○上開竊盜及行使偽造車牌犯行
    ；被告丁○○上開竊盜、收受贓物及行使偽造車牌犯行，事證明確。
二、另被告丙○○、丁○○則均對於其等上開以每張五千元之代價，將相片交由該姓
    名年籍均不詳，綽號「小馬」之成年男子，用以偽造「甲○○」、「黃韋福」國
    民身分證之犯行坦承不諱，且有「甲○○」、「黃韋福」國民身分證各一張扣案
    可資佐證，再經將扣案之「甲○○」、「黃韋福」國民身分證各一張送所交鑑定
    結果，該二張國民身分證上均無浮水印，其上印刷字跡亦與標準身分證樣張不符
    ，均為偽造之國民身分證，亦有內政部警政署刑事警察局九十二年五月十六日刑
    鑑字第八五三六四號鑑驗通知書一份及鑑定照片六張附卷可稽，而偽造之「甲○○」、「黃韋福」國民身分證上，復均印有偽造之「內政部印」印文各一枚，亦
    有偽造之「甲○○」、「黃韋福」國民身分證各一張扣案可資佐證，該等印文係
    表示公務機關之資格及職務，為刑法第二百十八條所稱之公印文。而國民身分證
    又係戶政機關所核發，貼有本人相片，並載有個人年籍、姓名、戶籍地、父母姓
    名、身分證統一編號等資料，為刑法第二百十二條所定之關於品行、能力、服務
    或其他相類之證書，被告丙○○、丁○○與該綽號「小馬」之成年男子共同偽造
    扣案之「甲○○」、「黃韋福」國民身分證各一張予以收執，期以掩飾其等通緝
    犯之身分，亦均足以生損害於戶政機關對於國民身分證核發管理之正確性與甲○○、黃韋福，其等上開偽造公印文及偽造特種文書之犯行，亦堪認定。
四、次按刑法第三百二十一條第一項第三款攜帶兇器竊盜罪所謂之兇器，其種類並無
    限制，凡客觀上足對人之生命、身體、安全構成威脅，具有危險性之器械均屬之
    ，此有最高法院七十九年台上字第五二五三號判例意旨可參。次查：被告丙○○
    與該綽號「小馬」之成年男子共同為如附表編號一所示之竊盜犯行時，係由該綽
    號「小馬」之成年男子持扁型扳手一支為之，被告丙○○、丁○○共同為如附表
    編號二、三所示之竊盜犯行時，則係持扣案之黑柄及紅柄之六角扳手為之，此業
    經被告章俊於本院審理時供承無訛（本院卷第七八頁），而該扁型扳手一支雖未
    扣案，然一般市售扁型扳手之材質及形式，大多與扣案之黑柄及紅柄之六角扳手
    各一支相同，均為鐵製材質，且均呈細長尾端尖銳狀，在客觀上係得持以攻擊人
    身，對人之生命、身體、安全構成威脅，具有相當危險性之器械，揆諸前揭判例
    意旨，自屬刑法第三百二十一條第一項第三款所稱之兇器，堪以認定。
五、核被告丙○○如附表編號一所為，係犯刑法第三百二十一條第一項第三款之攜帶
    兇器竊盜罪、第三百五十四條之毀損罪；被告丙○○、丁○○如附表編號二、三
    所為，各係犯刑法第三百二十一條第一項第三款之攜帶兇器竊盜罪、第三百二十
    條第二項、第一項之普通竊盜未遂罪及第三百五十四條之毀損罪，其等購買車號
    九Ｍ─二０二九號及Ｚ九─一七二七號偽造車牌各二面，換掛在上開紫色ＭＡＲ
    ＣＨ贓車上，且開該車外出向不特定人出示上開偽造車牌各二面，行使偽造車牌
    之所為，均係犯同法第二百十六條、第二百十二條之行使偽造特種文書罪；偽造
    「內政部印」公印文以偽造「甲○○」、「黃韋福」國民身分證各一張之所為，
    則係犯同法第二百十八條第一項之偽造公印文及第二百十二條之偽造特種文書罪
    ；被告丁○○收受上開紫色ＭＡＲＣＨ贓車予以駕駛之行為，係另犯同法第三百
    四十九條第一項之收受贓物罪。被告丙○○與姓名、年籍均不詳綽號「小馬」之
    成年男子，就如附表編號一所示竊盜及毀損犯行間，以及被告丙○○、丁○○如
    附表編號二、三所示竊盜犯行及編號三所示毀損犯行間，均分別有犯意聯絡及行
    為分擔，均為共同正犯。又被告丙○○、丁○○就上開行使偽造車牌、偽造公印
    文及偽造「黃韋福」國民身分證之犯行間；被告丙○○、該綽號「小馬」之成年
    男子，就上開偽造公印文及偽造「甲○○」、「黃韋福」國民身分證之犯行間，
    均有犯意聯絡及行為分擔，亦均為共同正犯。被告丙○○如附表編號一至三所示
    之竊盜犯行、如附表編號一、三所示之毀損犯行；被告丁○○如附表編號二、三
    所示之竊盜犯行；以及被告丙○○、丁○○上開先後換掛偽造九Ｍ─二０二九號
    及Ｚ九─一七二七號車牌之行使偽造特種文書犯行間，均時間緊接，犯罪構成要
    件相同，顯係基於概括犯意反覆為之，均為連續犯，應依刑法第五十六條之規定
    ，以一罪論，並就竊盜犯行部分論以攜帶兇器竊盜罪，且均加重其刑。又被告丙○○曾因違反肅清煙毒條例案件，於八十五年四月五日，經本院判處有期徒刑三
    年二月，同年六月二十一日確定，嗣執行中於八十七年二月十八日假釋出獄，迄
    於八十八年十月十七日假釋期滿，假釋未經撤銷，所處有期徒刑以已執行完畢論
    ，此有高等法院本院被告全國前案記錄表一份附於本院卷及臺灣桃園地方法院檢
    察署刑案資料查註記錄表一份附於偵查卷可稽，其於有期徒刑執行完畢後，五年
    以內再犯本件上開有期徒刑以上之罪，為累犯，其所犯前開各罪均應依刑法第四
    十七條規定，加重其刑，並依刑法第七十條規定，遞加重之。被告丙○○上開攜
    帶兇器竊盜、毀損及行使偽造特種文書之犯行間及被告丁○○上開攜帶兇器竊盜
    、毀損、行使偽造特種文書及收受贓物之犯行間，均有方法、結果關係，均為牽
連犯，均應依刑法第五十五條規定，分別從一重以刑法第三百二十一條第一項第
    三款之攜帶兇器竊盜罪處斷。至被告丙○○、丁○○上開偽造公印文及偽造特種
    文書之犯行，亦具有方法、目之牽連關係，亦應依刑法第五十五條規定，從一重
    以偽造公印文罪處斷（司法院大法官會議釋字第八十二號解釋參照）。再被告丙○○、丁○○上開偽造公印文之犯行雖未經檢察官提起公訴，然因此與其等業經
    起訴且經本院論罪之上開偽造特種文書犯行間，有牽連犯之裁判上一罪關係，仍
    為起訴效力所及；以及被告丁○○上開收受贓物犯行，檢察官漏引其犯有刑法第
    三百四十九條第一項，固有未洽，然因其此部分之犯行業經檢察官於起訴書之犯
    罪事實中載明，應認亦經起訴，本院均應併予審理，附此敘明。又其等上開所犯
    上開二罪間，犯意個別，行為互異，應予分論併罰。爰審酌被告丙○○、丁○○
    犯罪之動機、目的、分別因案通緝期間，先後為如附表所示竊盜犯行，為逃避警
    方追緝，又行使偽造九Ｍ─二０二九號及Ｚ九─一七二七號車牌，並偽造被害人
    「甲○○」、「黃韋福」之國民身分證、所生危害及被告丁○○僅坦承上開偽造
    特種文書犯行，飾詞狡辯上開其餘犯行，被告丙○○為迴護被告丁○○，而隨意
    編指上情，犯後態度均不佳等一切情狀，量處如主文所示之刑。
六、扣案之鑰匙、黑柄及紅柄六角扳手各一支，均係為被告丙○○所有，持以行竊之
    物，扣案之扳手一支，亦係被告丙○○所有，用以換掛偽造九Ｍ─二０二九號及
    Ｚ九─一七二七號車牌時所用，均係供其等本件竊盜及行使偽造特種文書犯罪所
    用之物，業據被告丙○○於本院審理時供述供明，均應依刑法第三十八條第一項
    第二款規定宣告沒收。另被告丙○○下手行竊時，雖未持扣案其餘三支六角扳手
    為之，然該三支六角扳手，均係被告丙○○所有，且係放置在其與被告丁○○所
    駕駛作為行竊交通工具使用之上開紫色ＭＡＲＣＨ贓車上，隨時攜帶之物，顯係
    預備供其等犯罪所用之物，亦應依刑法第三十八條第一項第二款規定宣告沒收。
    至扣案之壞剪一支、本票一本、長刀一支，亦均為被告丙○○所有，然因與其等
    本件犯行無關，業經被告丙○○於本院審理時供述在卷，又非違禁物，依法自不
    得併予諭知沒收，附此敘明。再扣案車號九Ｍ─二０二九號及Ｚ九─一七二七號
    之偽造車牌各二面，係被告丙○○、丁○○所共有，供本件行使偽造特種文書犯
    罪所用之物；扣案偽造之「甲○○」、「黃韋福」之國民身分證各一張，則分屬
    於被告丙○○、丁○○所有，分別因被告丙○○上開偽造「甲○○」國民身分證
    犯罪，以及被告丙○○、丁○○上開共同偽造「黃韋福」國民身分證犯罪所得之
    物，應依刑法第三十八條第一項第二款、第三款規定，分別對被告丙○○就扣案
    之「甲○○」、「黃韋福」國民身分證；對被告丁○○就扣案之「黃韋福」國民
    身分證，併予宣告沒收。至扣案偽造之「甲○○」、「黃韋福」之國民身分證上
    所偽造之「內政部印」公印文各一枚，均為偽造之公印文，不問屬於犯人與否，
    原均應依刑法第二百十九條規定，併予宣告沒收，惟因扣案偽造之「甲○○」、
    「黃韋福」之國民身分證各一張，既業經宣告沒收，當包含其上偽造之「內政部
    印」公印文各一枚在內，爰不就此另行諭知沒收，併予敘明。另未扣案之扁型扳
    手一支，固係被告丙○○及該綽號「小馬」之成年男子，共同持以為如附表編號
    一所示竊盜犯行所用之物，然無證據證明係被告丙○○所有或該綽號「小馬」之
    成年男子所有，依法亦不得予以諭知沒收。
七、公訴意旨另以：被告丙○○、丁○○於上開時、地為警查獲時，為掩飾其等身份
    ，並有出示其等所分別持有偽造之「甲○○」、「黃韋福」國民身分證供員警查
    驗而予以行使。認被告丙○○、丁○○均涉犯刑法第二百十六條之行使偽造特種
    文書罪嫌云云。然按犯罪事實應依證據認定之，無證據不得認定其犯罪事實，刑
    事訴訟法第一百五十四條第二項定有明文。經查：被告丙○○、丁○○於上開時
    、地為警查獲時，雖確經警自其等身上當場分別起出其等所持有偽造之「甲○○
    」、「黃韋福」國民身分證各一張，然員警據報循線得知遭通緝中之被告丙○○
    駕駛贓車出入，而於上開時、地循線埋伏在被告丙○○、丁○○所駕駛之上開紫
    色ＭＡＲＣＨ贓車旁，跟監直至確認駕駛該部贓車二人中之一人為被告丙○○後
    上前逮捕時，被告丙○○、丁○○係均以其等之真實姓名自稱應訊，查獲過程中
    未曾出示偽造之「甲○○」、「黃韋福」國民身分證佯稱己為該人等情，業經證
    人勞勝輝即桃園縣警察局中壢分局警員於本院審理時證述屬實，其等辯稱並未行
    使持有之偽造「甲○○」、「黃韋福」國民身分證等語，應非子虛可採，此外，
    ，並查無其他積極證據足以證明其等有行使偽造之「甲○○」、「黃韋福」國民
    身分證之犯行，自不得僅以有自其等身上起出扣案偽造之「甲○○」、「黃韋福
    」國民身分證各一張之事實，逕認其等均有行使該偽造國民身分證之犯行，揆諸
    前揭規定，不能證明被告丙○○、丁○○涉犯刑法第二百十六條之行使偽造特種
    文書之犯罪，然依公訴人起訴書犯罪事實中所載之起訴意旨，係認其等此部分行
    使偽造特種文書之犯行與上開業據起訴並經本院論罪科刑之刑法第二百十二條之
    偽造特種文書犯行間，為有高低度之吸收關係，爰不另為無罪之諭知，併予敘明
    。
據上論斷，應依刑事訴訟法第二百九十九條第一項前段，刑法第二十八條、第五十六
條、第二百十二條、第二百十六條、第二百十八條第一項、第三百二十一條第一項第
三款、第三百四十九條第一項、第三百五十四條、第四十七條、第五十五條、第五十
一條第五款、第三十八條第一項第二款，罰金罰鍰提高標準條例第一條前段，判決如
主文。
本案經檢察官張尹敏到庭執行職務。
中      華      民      國    九十二    年     十二     月     十五     日
                                臺灣桃園地方法院刑事第十一庭
                                    審判長法  官  林孟宜
                                          法  官  蔡榮澤
                                          法  官  吳麗英
右正本證明與原本無異。
如不服本判決，應於判決送達後十日內向本院提出上訴狀( 應附繕本 )，上訴於
臺灣高等法院。
                                          書記官  陳淑瓊
中        華        民        國   九十三   年   一   月    十九    日
附錄本案論罪科刑法條：
刑法第二百十二條：偽造、變造護照、旅券、免許證、特許證及關於品行、能力服務
                  或其他相類之證書、介紹書，足以生損害於公眾或他人者，處一
                  年以下有期徒刑、拘役或三百元以下罰金。
刑法第二百十六條：行使第二百十條至第二百十五條之文書者，依偽造、變造文書或
                  登載不實事項或使登載不實事項之規定處斷。
刑法第二百十八條：偽造公印或公印文者，處五年以下有期徒刑。
                  盜用公印或公印文足以生損害於公眾或他人者，亦同。
刑法第三百二十一條：犯竊盜罪而有左列情形之一者，處六月以上五年以下有期徒刑
                    ：
                    一  於夜間侵入住宅或有人居住之建築物、船艦或隱匿其內而
                        犯之者。
                    二  毀越門扇、牆垣或其他安全設備而犯之者。
                    三  攜帶兇器而犯之者。
                    四  結夥三人以上而犯之者。
                    五  乘火災、水災或其他災害之際而犯之者。
                    六  在車站或埠頭而犯之者。
                    前項之未遂犯罰之。
刑法第三百四十九條：收受贓物者，處三年以下有期徒刑、拘役或五百元以下罰金。
                    搬運、寄藏、故買贓物或為牙保者，處五年以下有期徒刑、拘
                    役或科或併科一千元以下罰金。
                    因贓物變得之財物，以贓物論。
刑法第三百五十四條：毀棄、損壞前二條以外之他人之物或致令不堪用，足以生損害
                    於公眾或他人者，處二年以下有期徒刑、拘役或五百元以下罰
                    金。
【附表】
┌──┬──────┬──────┬───┬──────────────┐
│編號│行 竊  時 間│行 竊  地 點│被害人│行 竊 方 法  及  所 竊 財 物│
├──┼──────┼──────┼───┼──────────────┤
│    │            │            │      │分由被告丙○○在旁把風，該綽│
│    │            │            │      │號「小馬」之成年男子持客觀上│
│    │九十二年十二│台北縣新店市│庚○○│得對人之生命、身體造成威脅，│
│ 一 │月二十九日上│安興路二一號│（業據│作為凶器使用之扁型扳手一支，│
│    │午十時許    │前          │告訴）│下手撬啟損壞約值十五萬元，車│
│    │            │            │      │牌號碼Ｚ五─七０三０號紫色Ｍ│
│    │            │            │      │ＡＲＣＨ自用小客車左前車門鎖│
│    │            │            │      │後，利用扣案之鑰匙一支發動引│
│    │            │            │      │擎，竊取該車得手。          │
├──┼──────┼──────┼───┼──────────────┤
│    │            │          │      │分由被告丁○○駕駛上開懸掛Ｚ│
│    │            │            │      │九─一七二七號偽造車牌之紫色│
│    │            │            │      │ＭＡＲＣＨ贓車，搭載被告章雲│
│    │            │            │      │俊，並在旁把風接應，再由被告│
│    │九十二年二月│桃園縣中壢市│己○○│丙○○持客觀上得對人之生命、│
│ 二 │二十五日晚上│龍和三街與龍│（未據│身體造成威脅，作為凶器使用之│
│    │八時許      │池路口      │告訴）│六角扳手一支，下手撬啟車牌號│
│    │            │            │      │碼Ｇ七─０三七八號ＣＥＦＩＲ│
│    │            │            │      │Ｏ自用小客車車門鎖及電門鎖發│
│    │            │            │      │動引擎後，共同竊取該車，再由│
│    │            │            │      │被告丙○○駕駛該車離去。    │
├──┼──────┼──────┼───┼──────────────┤
│    │            │            │      │分由被告丁○○駕駛上開懸掛Ｚ│
│    │            │            │      │九─一七二七號偽造車牌之紫色│
│    │            │            │      │ＭＡＲＣＨ贓車，搭載被告章雲│
│    │            │            │      │俊，並在旁把風接應，再由被告│
│    │九十二年三月│桃園縣平鎮市│呂美蓮│丙○○持客觀上得對人之生命、│
│ 三 │十三日上午六│長安路一五二│所有，│身體造成威脅，作為凶器使用之│
│    │時二十八分許│之二號前    │交由其│六角扳手一支，下手撬啟車牌號│
│    │            │            │夫楊宏│碼Ｌ九─五三三０號自用小客車│
│    │            │            │隆使用│車門鎖，導致防盜器保險燒毀後│
│    │            │            │（業據│，開啟車門進入該車時，適為在│
│    │            │            │告訴）│車內休息之告訴人戊○○發覺，│
│    │            │            │      │始未得逞，並旋由被告丁○○駕│
│    │            │            │      │駛上該贓車接應被告丙○○逃離│
│    │            │            │      │現場。                      │
└──┴──────┴──────┴───┴──────────────┘


司法院資訊處製作；財團法人民間司法改革基金會備份。
